【裁判字號】    91,交聲,324
【裁判日期】    920122
【裁判案由】    聲明異議
【裁判全文】
臺灣臺南地方法院交通事件裁定                    九十一年度交聲字第三二四號
    移送機關  交通部公路總局嘉義區監理所臺南監理站
    受處分人  甲○○  女  三十.
右列受處分人因違反道路交通管理處罰條例案件，對於交通部公路總局嘉義區監理所
台南監理站民國九十一年八月二十日所為之裁決處分（處分案號：南監五字第裁七四
—Ｓ00000000號），聲明異議，本院裁定如左：
    主  文
異議駁回。
    理  由
一、聲明異議意旨略以：如附件聲明異議狀所載。
二、按汽車駕駛人，不遵守道路交通標誌、標線、號誌指示者，處新臺幣九百元以上
    一千八百元以下罰鍰；並記違規點數一點，道路交通管理處罰條例第六十條第二
    項第三款、第六十三條第一項第三款分別定有明文。又停止線，用以指示行駛車
    輛停止之界線，車輛停止時，其前懸部分不得伸越該線，及網狀線，用以告示車
    輛駕駛人禁止在設置本標線之交岔路口內臨時停車，防止交通阻塞，道路交通標
    誌標線號誌設置規則第一百七十條第一項、第一百七十三條第一項亦有明文。又
    汽車違反道路交通管理事件有以科學儀器取得違規證據資料，足資認定其違規事
    實之情形，當場不能或不宜攔截製單舉發者，得逕行舉發之；至前項逕行舉發，
    應記明車輛牌照號碼、車型等可資辨明之資料，查明汽車所有人姓名或名稱、住
    址，並以該汽車所有人為被通知人製單舉發之，新修正之道路交通管理處罰條例
    第七條之二第一項第六款、第二項亦規定甚明。
三、經查：
    （一）本件受處分人即異議人甲○○係於民國九十一年六月二十四日下午五時四
          十三分許，駕駛車牌號碼ＵＰ─四九三六號自用小客車，沿臺南市○○路
          行駛，在行經金華路與新興路之設有燈光號誌管制之交岔路口時，因行向
          燈號為紅燈，違規超越停止線停車，經值勤員警當場拍照而逕行舉發等情
          ，有台南市警察局南市警交字第Ｓ00000000號舉發違反道路交通
          管理事件通知單、台南市警察局第六分局九十一年七月二十四日（九十一
          ）南市警六交裁字第三二三六號函及異議人現場違規照片各一紙在卷可稽
          ，並經證人即本件舉發之臺南市警察局第六分局金華派出所警員黃立民於
          本院調查時到庭具結陳證：「（問：本件是否你告發的，情形如何？）是
          我告發的，我是服十七點至十九點之交通崗，地點是金華路與新興路交岔
          路口，當時議人車輛明顯違規，所以我們拍照舉發．．（法官問：所謂的
          明顯違規事項？）紅燈時越線停車．．。」等語無訛（見本院九十一年九
          月十二日訊問筆錄），再觀諸現場違規照片，異議人所有前開之自用小客
          車前後輪均呈靜止狀，明顯停於交岔路口內之停止線前方及網狀線內，而
          異議人亦坦承有於右開時、地駕駛該輛小客車行經該處設有燈光號誌管制
          之交岔路口之事實，參諸執勤警員係依法執行公務，與異議人並不相識，
          素無怨隙，苟非實情，自無須恣意誣攀之理。而且警員執行公務本身受行
          政懲處責任之監督，到庭具結作證更以刑罰擔保其真實性，警員應無甘冒
          行政懲處及刑法偽證罪責任而刻意誣陷之必要。因此，可信賴警員黃立民
          前開陳證為真實。
    （二）異議人雖一再辯稱其並未越線停車云云。惟按法院受理交通異議案件，乃
          是對於交通舉發行政處分審查其是否違法，本質上屬於行政爭訟過程，與
          普通法院審理刑事案件之原則不同。其舉證責任之原理，非如刑事案件中
          ，應超越任何合理懷疑始可為有罪判決者之嚴格程度。其舉證責任之原理
          ，應與民事訴訟相類似，除有特別規定外，基本上準用民事訴訟法，由國
          家機關與人民二造，各自履行其主觀之舉證責任，在過程中各自提出證據
          ；若窮盡各種證據方法，待證結果仍有不明時，則由客觀之舉證責任危險
          分配原則，決定國家機關與人民二造何人應受敗訴危險。此參酌行政訴訟
          法第一百三十六條規定準用民事訴訟法第二百七十七條自明。查原裁決機
          關交通部公路總局嘉義區監理所台南監理站，裁決異議人不遵守標線指示
          ，乃引據舉發單為證。而舉發本件違規事件之證人黃立民，就本件如何查
          獲、拍照並逕行舉發之經過，亦於本院調查時到庭陳證無訛，已如前述，
          並就異議人所駕之自用小客車係在行向燈號為紅燈時，見紅燈而直接駛過
          停止線，停於交岔路口之網狀線內，違規【不遵守交通標線之指示】等本
          件違規情節均供述明確，而查警員黃立民本身直接見聞異議人所駕之小客
          車越線停車之事實經過，對事實最為明瞭，又經以行政及刑事責任擔保其
          真實性，且舉發當時所記載違規人所駕車之違規情節又與事實相符等等各
          項因素，均與逕行舉發之違規照片相符，綜合認定其陳述為可採信。而異
          議人就其指稱舉發員警舉發有誤乙節，既未提出確實證據以供調查，且未
          提供任何相關證據足資證明值勤員警確有捏造事實違法取締之情事，從而
          異議人前開所辯，要係卸責之詞，自無可採。
    （三）本件異議人有於右述時、地，駕駛前開自用小客車行經有燈光號誌管制之
          交岔路口不遵守交通標線之指示，越線停車之事實，既可認定，則移送機
          關即交通部公路總局嘉義區監理所台南監理站據此引用前開道路交通管理
          處罰條例第六十條第二項第三款、第六十三條第一項第一款規定，而裁處
          異議人罰鍰新臺幣九百元並記違規點數一點，於法並無不當，異議人異議
          為無理由，應予駁回。
四、據上論斷，應依道路交通案件處理辦法第十九條，裁定如主文。
中      華      民      國      九十二      年    一    月    二十二    日
                              臺灣臺南地方法院交通法庭
                                  法  官  洪  士  傑
右正本證明與原本無異
如不服本裁定應於送達後五日內向本院提出抗告狀
                                  書記官  孫  鈴  堯
中      華      民      國      九十二      年    一    月    二十九    日


司法院資訊處製作；財團法人民間司法改革基金會備份。
